臺灣臺中地方法院刑事判決　　　　　　　　　　　　　九十三年度交易字第一六號
　　公　訴　人　臺灣臺中地方法院檢察署檢察官
　　被　　　告　甲○○
右列被告因過失致死等案件，經檢察官提起公訴 (九十二年度偵字第二六八九號、
二二三八八號)本院合議庭裁定依簡式審判程序審理，判決如左：
    主  文
甲○○服用酒類，不能安全駕駛動力交通工具而駕駛，處有期徒刑貳月；又因過失致
人於死，處有期徒刑壹年玖月；應執行有期徒刑壹年拾月，緩刑伍年。
    事  實
一、甲○○明知喝酒超過特定程度（飲酒後其每公升吐氣之酒精含量超過０．五五毫
    克以上）即不能安全駕駛動力交通工具，竟於民國九十二年十月十一日晚上八時
    至十一時許，在彰化縣員林鎮飲用啤酒，其酒後酒精濃度吐氣值高達每公升０、
    七四毫克以上，已達不能安全駕駛動力交通工具之程度，竟仍於翌日（即十月十
    二日）凌晨三時許，駕駛車牌號碼六Ｑ─０七０七號自小客車欲至臺中找朋友，
    於同日五時零四分許行經臺中縣烏日鄉○○路○段時，其應注意汽車駕駛人酒後
    其吐氣酒精濃度超過每公升○、二五毫克者不得駕車，又汽車在劃有分向限制線
    之路段，不得駛入來車道內，且依當時路況、天候及視野並無不能注意之情形，
    其竟因酒精影響神經意識而無法安全駕車，致跨越該路段分隔島並與對向車道翁
    裕旺所駕駛並搭載其妻兒黃氏菁芳、其子翁良忠及女丙○○之車號二Ｑ─七四八
    七號自小貨車之左前側發生碰撞，致翁裕旺、黃氏菁芳及翁良忠仍因受有外傷性
    休克、頭部外傷、胸腹部挫傷併內出血及顱內出血併腦挫傷等傷害，經送醫後翁
    裕旺、黃氏菁芳於同日五時五十分、翁良忠於同月十八日十三時許分別不治死亡
    ；丙○○則受有頭部外傷、左眼挫傷及多處肢體挫傷之傷害（過失傷害未具告訴
    ）。嗣經警方前往處理並對其實施酒精濃度測試，發覺酒精濃度吐氣值高達每公
    升０、七四毫克，始查獲上情。
二、案經臺灣臺中地方法院檢察署檢察官據報相驗自動檢舉偵查起訴。
    理  由
一、右開時、地酒後駕車肇事之犯罪事實，業據被告甲○○於警詢時及偵審中自白不
    諱，並有臺中縣警察局舉發違反道路交通管理事件通知單、酒精濃度測試單、酒
    測觀察紀錄表、汽車駕駛人酒後生理協調平衡檢側紀錄表、道路交通事故調查報
    告表、臺中縣警察局烏日分局所繪製之道路交通事故現場圖及現場相片二十張在
    卷可資佐證。另本件車禍被害人翁裕旺、黃氏菁芳及翁良忠因此受傷死亡，亦經
    檢察官督同檢驗員相驗屬實，製有相驗筆錄、相驗屍體證明書、驗斷書在卷可憑
    。按汽車駕駛人飲酒後其吐氣所含酒精成份超過每公升○、二五毫克以上者不得
    駕車，又汽車在劃有分向限制線之路段，不得駛入來車道內，道路交通安全規則
    第九十七條第二款、第一百一十四條第二款訂有明文，被告駕車自應注意上述道
    路交通安全規定。另就醫學文獻所知，酒精對人體的影響程度依血液中酒精濃度
    而定，當吐氣濃度達每公升○．五毫克時，將造成反應較慢、感覺減低、影響駕
    駛等輕到中度之酒精中毒症狀。本件被告酒精濃度吐氣值已高達每公升０．七四
    毫克，仍違規駕車，參酌前述說明，足認已達不能安全駕駛之程度，已可認定。
    又依附卷之交通事故調查報告表所載，本件肇事時、地之天候、路況皆良好，則
    肇事當時，被告亦無不能注意之情事，其竟疏未注意及此，而貿然酒後駕車並跨
    越來車道致撞及被害人翁裕旺之自小貨車，在在可證被告之駕車失當行為，顯有
    過失。再如上開檢察官相驗所見，被害人翁裕旺、黃氏菁芳及翁良忠確因本件車
    禍而造成外傷性休克、頭部外傷、胸腹部挫傷併內出血及顱內出血併腦挫傷等傷
    害致死，則被告過失酒後駕車肇事行為，與被害人等之死亡結果間，自具有相當
    因果關係。事證明確，被告酒後不能安全駕車、過失致死犯行堪以認定。
二、核被告甲○○所為，係犯刑法第一百八十五條之三公共危險罪、第二百七十六條
    第一項之過失致人於死罪。被告一過失駕駛行為，同時導致被害人翁裕旺、黃氏
    菁芳、翁良忠三人死亡，係一行為觸犯數罪名之想像競合犯，應依刑法第五十五
    條規定，從一重處斷。又被告酒醉駕車肇事致人死傷，依法應負刑事責任，就所
    犯過失致死罪部分應依道路交通管理處罰條例第八十六條第一項加重其刑。被告
    所犯上開二罪犯意各別，罪名亦殊，應分論併罰。爰審酌被告酒後駕車過失程度
    之剕輕、肇事後態度及肇事後已與被害人家屬以新台幣八百七十萬元達成民事和
    解，並賠償損害，已据被害人家屬乙○○、丁○○○於偵審中陳述明確，並有調
    解書乙紙在卷足憑等一切情狀，就所犯上開二罪分別量處如主文所示之刑並定其
    應執行刑，以資懲儆。又查被告前未曾受有期徒刑以上刑之宣告，有台灣台中地
    方法院檢察署刑案資料查註紀錄表在卷可按。其所犯本件之罪已分別與被害人家
    屬和解，已如前述，經此科刑教訓後，當知謹慎而無再犯之虞，本院認所宣告之
    刑，以暫不執行為宜，爰併宣告緩刑，以勵自新。
據上論斷，應依刑事訴訟法第二百七十三條之一第一項、第二百九十九條第一項前段
、刑法第一百八十五條之三、第二百七十六條第一項、第五十五條、第五十一條第五
款、第七十四條第一款、道路交通管理處罰條例第八十六條第一項、罰金罰鍰提高標
準條例第一條前段，判決如主文。
中      華      民      國    九十三    年      三      月     十八     日
          臺灣臺中地方法院交通法庭
                                          法  官    許  金  樹
右正本證明與原本無異。
如不服本判決應於送達後十日內向本院提出上訴狀，上訴於台灣高等法院台中分院（
須附繕本）。
                                          書記官
中      華      民      國    九十三    年      三      月     十八     日
附錄論罪科刑實體法條文：
刑法第一百八十五條之三
服用毒品、麻醉藥品、酒類或其他相類之物，不能安全駕駛動力交通工具而駕駛者，
處一年以下有期徒刑、拘役或三萬元以下罰金。
刑法第二百七十六條第一項：
因過失致人於死者，處二年以下有期徒刑、拘役或二千元以下罰金。
(罰金部份業經提高十倍為二萬元)
